【裁判字號】    97,易,311
【裁判日期】    970523
【裁判案由】    違反毒品危害防制條例
【裁判全文】
臺灣新竹地方法院刑事判決               97年度易字第311號
公  訴  人  臺灣新竹地方法院檢察署檢察官
被      告  甲○○
上列被告因違反毒品危害防制條例案件，檢察官提起公訴後（97
年度毒偵字第201號），被告於準備程序進行中，就被訴事實為
有罪之陳述，本院改依簡式審判程序判決如下：
    主  文
甲○○施用第二級毒品，累犯，處有期徒刑陸月，如易科罰金，
以新臺幣壹仟元折算壹日。扣案之第二級毒品安非他命壹包（毛
重零點貳捌公克）、內含第二級毒品安非他命之殘渣袋壹個，沒
收銷燬之；藥鏟壹支及玻璃球壹個，均沒收。
    事  實
一、甲○○前於民國87年間因違反毒品危害防制條例案件，經本
    院於87年12月31日以87年度毒聲字第1173號裁定送觀察、勒
    戒後，認有繼續施用毒品傾向，再經本院於88年3月9日以88
    年度毒聲字第400號裁定令入戒治處所施以強制戒治1年，嗣
    經本院於88年7月28日以88年度毒聲字第1469號裁定停止戒
    治，所餘戒治期間付保護管束，復經本院於88年12月30日以
    88年度毒聲字第2728號裁定撤銷停止戒治，令入戒治處所施
    以強制戒治，於89年12月14日執行完畢，並由台灣新竹地方
    法院檢察署檢察官於89年12月22日以89年度戒毒偵字第139
    號為不起訴處分確定。又於90年間因違反毒品危害防制條例
    案件，經本院於90年7月5日以90年度毒聲字第1108號裁定令
    入戒治處所施以強制戒治，嗣經本院於91年3月21日以91年
    度毒聲字第298號裁定停止戒治，所餘戒治期間付保護管束
    ，於91年7月16日保護管束期滿未經撤銷停止戒治執行完畢
    ；所涉刑責部分，經本院於91年5月31日以90年度竹簡字第
    411號刑事簡易判決判處有期徒刑4月確定。再甲○○於88年
    間因竊盜案件，經本院於89年12月14日以88年度訴字第182
    號刑事判決判處有期徒刑1年4月確定，與前開違反毒品危害
    防制條例案件合併執行至92年9月8日縮刑期滿執行完畢。
二、甲○○復於93年間因違反毒品危害防制條例案件，經本院於
    93年5月14日以93年度訴字第82號刑事判決判處有期徒刑10
    月確定，再於94年間因違反毒品危害防制條例案件，分別經
    本院以93年度易字第594號刑事判決判處有期徒刑8月、臺灣
    彰化地方法院以94年度易字第19號刑事判決判處有期徒刑4
    月確定，並定應執行有期徒刑11月確定，嗣與前開有期徒刑
    10月合併執行至95年3月31日假釋出監，所餘期間付保護管
    束，又於95年間因違反毒品危害防制條例、妨害自由案件，
    經本院分別於95年9月11日、96年5月18日以95年度竹簡字第
    826號刑事簡易判決、96年度訴字第160號刑事判決判處有期
    徒刑6月、5月確定，嗣後並經本院裁定分別減刑為有期徒刑
    3月、2月又15日，應執行有期徒刑5月確定，上開假釋亦經
    撤銷，於96年7月31日縮刑期滿執行完畢。
三、詎甲○○仍不知悔改，猶基於施用第二級毒品安非他命之犯
    意，於97年1月25日晚上7時許，在新竹市○○街63號北門菜
    市場A31號攤位，以將第二級毒品安非他命放在玻璃球內點
    火燒烤，吸食其所產生之煙霧等方式，施用第二級毒品安非
    他命1次，嗣為警於同日晚上11時15分許，在新竹市○○路
    、仁德街口臨檢而當場查獲，並扣得第二級毒品安非他命1
    包（毛重0.28公克），甲○○隨即帶同警方前往其位在新竹
    市○○街63號北門菜市場A31號攤位扣得內含第二級毒品安
    非他命之殘渣袋1個（量微無法析離）、藥鏟1支及玻璃球1
    個，經其同意採集尿液檢體送驗，結果呈安非他命、甲基安
    非他命陽性反應，始悉上情。
四、案經新竹市警察局第三分局報請臺灣新竹地方法院檢察署檢
    察官偵查起訴。
    理  由
一、本件被告甲○○所犯施用第二級毒品罪，非死刑、無期徒刑
    、最輕本刑為三年以上有期徒刑之罪，或非高等法院管轄第
    一審之案件，被告於本院準備程序進行中，就被訴事實為有
    罪之陳述，本院認合於新修正刑事訴訟法第273條之1之規定
    ，逕以簡式審判程序行之，均合先敘明。
二、訊據被告甲○○對於上揭犯罪事實，於本院行準備程序、簡
    式審判程序時均坦承不諱（見本院卷第20、24頁），並有臺
    灣尖端先進生技醫藥股份有限公司於97年2月14日出具之檢
    體編號C-006濫用藥物檢驗報告、新竹市警察局辦理煙毒、
    麻醉藥品案尿液送驗受檢人真實姓名代號對照表暨送驗登記
    簿、搜索經過及結果陳報書、新竹市警察局第三分局搜索筆
    錄、扣押筆錄各1份、扣押物品目錄表2份及照片16幀等附卷
    可稽（見偵查卷第12至15頁、17至21頁、23至31頁、48頁）
    ，此外，復有第二級毒品安非他命1包（毛重0.28公克）、
    內含第二級毒品安非他命之殘渣袋1個（量微無法析離），
    及被告所有，供施用第二級毒品所用之藥鏟1支、玻璃球1個
    扣案可資佐憑，被告自白應與事實相符，本件事證明確，被
    告施用第二級毒品犯行堪以認定，應予依法論科。
三、核被告甲○○所為，係犯毒品危害防制條例第10條第2項之
    施用第二級毒品罪。其施用前持有第二級毒品安非他命之低
    度行為，為施用第二級毒品安非他命之高度行為所吸收，不
    另論罪。又被告前於93年間因違反毒品危害防制條例案件，
    經本院於93年5月14日以93年度訴字第82號刑事判決判處有
    期徒刑10 月確定，再於94年間因違反毒品危害防制條例案
    件，分別經本院以93年度易字第594號刑事判決判處有期徒
    刑8月確定、臺灣彰化地方法院以94年度易字第19號刑事判
    決判處有期徒刑4月確定，並定應執行有期徒刑11月確定，
    嗣與前開有期徒刑10月合併執行至95年3月31日假釋出監，
    所餘期間付保護管束，又於95年間因違反毒品危害防制條例
    、妨害自由案件，經本院分別於95年9月11日、96年5月18日
    以95年度竹簡字第826號刑事簡易判決、96年度訴字第160號
    刑事判決判處有期徒刑6月、5月確定，嗣後並經本院裁定分
    別減刑為有期徒刑3月、2月又15日，應執行有期徒刑5月確
    定，上開假釋亦經撤銷，於96年7月31日縮刑期滿執行完畢
    等情，有臺灣高等法院被告前案紀錄表及臺灣新竹地方法院
    檢察署刑案資料查註紀錄表等在卷可按，其受徒刑之執行完
    畢後，5年以內故意再犯本件有期徒刑以上之罪，為累犯，
    應依刑法第47條第1項之規定加重其刑。爰審酌毒品安非他
    命戕害吸食者之身心甚鉅，被告竟無視法律之禁止而施用，
    其經執行觀察、勒戒、強制戒治後仍未戒除毒癮，再次為本
    件施用第二級毒品安非他命犯行，顯見其自制力薄弱，兼衡
    其犯後坦認犯行，於本院審理時尚能知所悔悟，並陳明已未
    再接觸毒品，犯罪動機係因女兒離家出走、心情低落等一切
    情狀，量處如主文所示之刑，並諭知易科罰金之折算標準，
    以資懲儆。
四、扣案之第二級毒品安非他命1包（毛重0.28公克）、內含第
    二級毒品安非他命之殘渣袋1個（量微無法析離），屬毒品
    危害防制條例第2條第2項第2款所稱之第二級毒品，為違禁
    物，不問是否為被告所有，均應依同條例第18條第1項前段
    規定沒收銷燬之；又扣案之藥鏟1支及玻璃球1個，均為被告
    所有供本件犯罪所用之物，業據其於警詢、偵查中及本院行
    準備程序、簡式審判程序時均坦認無訛，爰均依刑法第38條
    第1項第2款之規定宣告沒收。
五、據上論斷，應依刑事訴訟法第273條之1第1項、第299條第1
    項前段，毒品危害防制條例第10條第2項、第18條第1項前段
    ，刑法第11條、第47條第1項、第38條第1項第2款、第41 條
    第1項前段，判決如主文。
本案經檢察官葉乃瑋到庭執行職務。
中    華    民    國    97    年    5    月    23    日
                  刑事第五庭        法  官  蔡欣怡
如不服本判決應於收受本判決後10日內向本院提出上訴書狀，上
訴書狀應敘述具體理由。上訴書狀未敘述上訴理由者，應於上訴
期間屆滿後20日內補提理由書狀於本院 (均須按他造當事人之人
數附繕本 )「切勿逕送上級法院」。
以上正本證明與原本無異。
中    華    民    國    97    年    5     月    23    日
                                    書記官  劉怡芳
附錄本案論罪科刑法條全文：
毒品危害防制條例第10條第2項
施用第二級毒品者，處3年以下有期徒刑。


司法院資訊處製作；財團法人民間司法改革基金會備份。
